【裁判字號】    90,易,1360
【裁判日期】    900620
【裁判案由】    竊盜
【裁判全文】
臺灣高雄地方法院刑事判決                          九十年度易字第一三六號
    公  訴  人  臺灣高雄地方法院檢察署檢察官
    被      告  乙○○
右列被告因竊盜案件，經檢察官提起公訴（八十九年度偵字第二三三二四號），本院
判決如左：
    主  文
乙○○竊盜，處拘役參拾日，如易科罰金，以參佰元折算壹日。
    事  實
一、乙○○意圖為自己不法之所有，基於竊盜之犯意，於民國八十九年十月十六日上
    午十時許，在高雄市○○區○○路三五六號「家樂福愛河店」大賣場內，佯裝購
    物而趁機竊取該賣埸所陳列販售之百樂門牌香煙二包及滷牛腱乙包，將香煙藏於
    其口袋內，並將滷牛腱置於其腰際，而為該賣場監視人員甲○○發覺；嗣於乙○
    ○擬自該賣場一樓入口處離去時，為甲○○報警當場查獲，並自其身上扣得上開
    香煙二包，及自地上起獲乙○○所丟置之滷牛腱乙包。
二、案經高雄市政府警察局三民第一分局移送台灣高雄地方法院檢察署檢察官偵查起
    訴。
    理  由
一、訊據被告乙○○固坦認確有於右揭時間前往上址「家樂福愛河店」欲購物，並為
    警在其身上扣得上開百樂門牌香煙二包之事實不諱，惟矢口否認有何上揭犯行，
    辯稱：伊並無竊取任何東西，上開百樂門牌香煙二包係伊在檳榔攤購買的，而滷
    牛腱係伊被叫進辦公室後，始拿進來的云云。然查：右揭事實，業據證人即「家
    樂福愛河店」監視人員甲○○於警訊及本院審理時證述甚詳，其證稱：於八十九
    年十月十六日上午十時許，在高雄市○○區○○路三五六號「家樂福愛河店」內
    ，伊見被告提購物籃以其他東西覆蓋香煙，被告走至三十一部門（販賣碗筷地方
    ）一面走一面將手伸入購物籃內，將該條香煙拆開並拿走裡面之香煙，置放在其
    上衣口袋及褲子口袋內，而將開封之剩餘香煙藏入陳列販售之毛巾底下，之前即
    見被告將一包滷牛腱置放其腰際上，後被告即往出口方向走去，伊跟著被告，並
    在出口處請警衛攔住他，被告被攔住時就將滷牛腱自其身上拿出，丟在警衛旁之
    地上等語，而證人甲○○與被告素不相識，亦無嫌隙，應無設詞誣陷被告之理，
    其證詞應堪採信；此外，復有贓物領結乙紙及照片三張附卷可稽。又參以本院於
    九十年六月六日審理時，命被告當庭拿出所攜帶之香煙，經勘驗為白色長壽香煙
    ，顯見被告習慣上係吸用長壽牌香煙，而被告於查獲時身上卻攜帶百樂門牌香煙
    ，且數量及品牌亦與被害人所失竊之物品相符，且證人甲○○焉會知悉被告剛自
    檳榔攤購買百樂門牌香煙二包，而故意拆封該賣場之百樂門牌香煙乙條，並拿取
    該條香煙內百樂門牌香煙二包，藉此誣陷被告？綜上，被告所辯上情，應屬事後
    卸責之詞，不足採信，是本件事證明確，被告上開竊盜犯行，實堪認定。雖自該
    條百樂門牌香煙空盒所採取指紋與被告之指紋，經送請鑑驗結果：編號三現場指
    紋，經與所送嫌疑人乙○○指紋卡指紋，比對結果不符；編號一、二現場指紋，
    均因紋線特徵點不足，無法比對等情，有內政部警政署刑事警察局八十九年十月
    二十四日刑紋字第一六四二四二號鑑驗書乙紙在卷可按，惟此係因紋線特徵點
    不足，無法比對，尚無法據此即為被告有利事實之認定，附此敘明。
二、核被告乙○○所為，係犯刑法第三百二十條第一項之普通竊盜罪。公訴意旨雖僅
    敘及被告竊得百樂門牌香煙二包，而未論及滷牛腱乙包，惟此係被告基於單一竊
    盜犯意所為之接續數行為，與前揭論罪科刑部分係屬實質一罪關係，本院自得併
    予審究，附此說明。爰審酌被告並無犯罪前科，品行非劣，有台灣高等法院被告
    全國前案紀錄表可查，竟貪圖小利而為本件犯行，犯罪之手段、所得之財物，及
    犯後未坦承犯行等一切情狀，量處如主文所示之刑，以資懲儆；又按刑法第四十
    一條業經立法院於九十年一月四日修正，於九十年一月十日經總統公布施行，並
    於同年月十二日生效，該條規定：「犯最重本刑為五年以下有期徒刑之刑之罪，
    而受六個月以下有期徒刑或拘役之宣告，因身體、教育、職業、家庭之關係或其
    他正當事由，執行顯有困難者，得以一元以上三元以下折算一日，易科罰金。但
    確因不執行所宣告之刑，難收矯正之效，或難以維持法秩序者，不在此限。」、
    「併合處罰之數罪，均有前項情形，其應執行之刑逾六月者，亦同」，被告所犯
    竊盜罪，係五年以下有期徒刑之罪，且科處拘役，被告犯罪時間雖在上開條文修
    正生效前，然依刑法第二條第一項前段規定，行為後法律有變更者，原則上適用
    裁判時之法律，復經新舊法比較結果，新修正之條文對於易科罰金之條件有利於
    行為人，故依刑法第二條第一項前段規定，被告所宣告之刑，應依新修正之刑法
第四十一條第一項規定，諭知如易科罰金之折算標準。
據上論斷，應依刑事訴訟法第二百九十九條第一項前段，刑法第二條第一項前段、第
三百二十條第一項、修正後第四十一條第一項，罰金罰鍰提高標準條例第一條前段、
第二條，判決如主文。
本案經檢察官彭斐虹到庭執行職務。
中      華      民      國        九十    年      六    月      二十    日
                                  臺灣高雄地方法院刑事第六庭
                                      法  官    洪榮家
右為正本，係照原本作成。
如不服本判決，應於送達後十日內，向本院提出上訴狀。
                                      書記官    陳寰瑛
中      華      民      國        九十    年      六    月      二十    日
附錄本案論罪科刑法條全文：
刑法第三百二十條第一項：
  意圖為自己或第三人不法之所有，而竊取他人之動產者，為竊盜罪，處五年以下有
  期徒刑、拘役或五百元以下罰金。


司法院資訊處製作；財團法人民間司法改革基金會備份。
